---
title: "EDA Projeto 1 - Checkpoint 3"
output:
  html_document:
    df_print: paged
    toc: yes
    toc_float: yes
  html_notebook:
    toc: yes
    toc_float: yes
---

```{r setup, echo=FALSE, warning=FALSE, message=FALSE}
library(tidyverse)
library(here)
theme_set(theme_bw())
```


```{r}
episodes = read_csv(here("data/series_from_imdb.csv"), 
                    progress = FALSE,
                    col_types = cols(.default = col_double(), 
                                     series_name = col_character(), 
                                     episode = col_character(), 
                                     url = col_character(),
                                     season = col_character()))
```

# Pergunta 1: A longevidade das séries está associada a sua qualidade

Estamos interessados em avaliar se a longevidade das séries está associada á sua qualidade. Ou seja, as séries duram mais devido á sua qualidade? 

É importante esclarecer os critérios a serem adorados para **longevidade** e **qualidade**.

Mediremos a **logevidade** das séries através do número de episódios produzidos. Ou seja, as séries com maior longevidade são as que possuem mais episódios.  

Mediremos **qualidade** através da ´Avaliação das Séries´, cada Série terá uma avaliação associada, que será calculada através da ´mediana´ da avaliação dos episódios. Ou seja, as séries com maior qualidade são as mais bem avaliadas.  

> Veja aqui porque a ´mediana´ foi escolhida ao invés da ´média´: https://goo.gl/VjMgn4

Para essa análise, contamos com **511** séries diferentes.
```{r}
diferent_series = 
    episodes %>%
    distinct(series_name)

number_of_series = 
    diferent_series %>%
    summarise(Número_de_Series = n())

show(number_of_series)
```

Contudo, vamos restringir essa análise ás séries com pelo menos 20 episódios, para evitar que casos como esse interfiram na nossa análise:

```{r}
series_by_longevity_and_quality =
   episodes %>%
   group_by(series_name) %>%
   summarise(numero_episodios = n(),
             avaliacao = median(user_rating)) 

series_with_small_number_of_episodes =
   series_by_longevity_and_quality %>%
   filter(numero_episodios < 5)
show(series_with_small_number_of_episodes)
```

Pois não queremos que séries com pouquíssimos episódios influenciem na nossa análise, tendo em vista que a medida de qualidade para estas não é tão confiável. 

Removendo essas séries do nosso conjunto de dados, ficamos com **353** séries.
```{r}
series_by_longevity_and_quality =
   episodes %>%
   group_by(series_name) %>%
   summarise(numero_episodios = n(),
             avaliacao = median(user_rating)) %>%
   filter(numero_episodios > 20)

number_of_series_filtered = 
    series_by_longevity_and_quality %>%
    summarise(Número_de_Series_Com_Mais_de_20_Episódios = n())

show(number_of_series_filtered)
```



Vamos agora verificar o ´Coeficiente de Correlação Linear´ entre o **Numero de Episódios** e a **Avaliações dos Usuários** para ver se há indícios fortes de uma relação linear entre essas duas variáveis.  

> O ´Coeficiente de Correlação Linear´ é uma medida utilizada para medir o quão fortemente associadas estão duas variáveis distintas de forma linear. Ou seja, diz se, a medida que uma cresce, a outra cresce também ou se a medida que uma decresce a outra cresce e vice versa. O do coeficiente está sempre no intrevalo entre -1 e 1, e quanto mais próximo dos limites do intervalo, mais forte é a correlação entre as duas variáveis, indicando que há uma associação entre as duas.

```{r}
correlacao_linear_episodios_vs_avaliacoes = 
    series_by_longevity_and_quality %>%
    summarise(Coeficiente_de_Correlação_Linear = cor(avaliacao, numero_episodios))
show(correlacao_linear_episodios_vs_avaliacoes)
```

Vemos que o ´Coeficiente de Correlação Linear´ está muito próximo de 0, o que infica uma relação muito fraca entre as duas variáveis.

Vejamos um grafico que ilusta melhor essa associação fraca entre as variáveis.

```{r}
series_by_longevity_and_quality %>%
    ggplot(aes(x = numero_episodios, y = avaliacao)) +
        ggtitle("Avaliações por Número de Episódios") +
        geom_point()
```

Esse gráfico não ilustra muita coisa por conta do número de pontos sobrepostos, assim, tiraremos alguamas amostras aleatórias, perdendo em precisão, mas ganhando em visualização dos dados.

```{r}
series_by_longevity_and_quality %>%
    sample_n(60) %>%
    ggplot(aes(x = numero_episodios, y = avaliacao)) +
        ggtitle("Avaliações por Número de Episódios") +
        geom_point()
```


Observando esse gŕafico, podemos dizer que não há uma função que se encaixe em algo parecido com isso, podendo afirmar assim, que a relação entre a **Qualidade** e a **Longevidade** das séries analisadas é muito próxima de ser nula.


Sabendo que a **Qualidade** não é um fator que influencia de forma significativa na longevidade das séries, será que existe algum outro fator que influencie?  

## A longevidade das séries está associada a sua popularidade?

A **Longevidade** das séries será medida da mesma forma que na análise anterior.
A **Popularidade** será medida através da **mediana** do número de votos que cada episódio das séries obteve.


Ainda, usaremos a mesma abordagem em relação aos dados, onde removeremos do nosso conjunto as séries com menos de 20 episódios.

Temos ainda **353** Séries a serem analisadas.

Vamos agora observar o **Coeficiente de Correlação Linear** entre **Longevidade** e a **Popularidade** das Séries.
```{r}
series_by_longevity_and_popularity =
   episodes %>%
   group_by(series_name) %>%
   summarise(numero_episodios = n(),
             votos_usuarios = median(user_votes)) %>%
   filter(numero_episodios > 20)

correlacao_linear_episodios_vs_popularidade = 
    series_by_longevity_and_popularity %>%
    summarise(Coeficiente_de_Correlação_Linear = cor(numero_episodios, votos_usuarios))
show(correlacao_linear_episodios_vs_popularidade)
```

Podemos observar que o Coeficiente de Correlação Linear entre **Longevidade** e **Popularidade** ficou ainda mais próximo de zero do que o de **Longevidade** e **Qualidade**, podendo afirmar assim que a relação entre essas duas é ínfima.







































